# 请教陈版：关于境外采购

提问人：wwww学习 时间：2020-01-02 07:38:59
陈老师：
您好！
A公司主要原材料、库存商品等均是国际进口，A公司在国际上多个国家设立子公司，且大多采购合同均是A公司与其各国子公司签订的采购合同，合同约定结算方式部分是FOB结算、部分是CIF结算，两种方式下A公司均存在发票先到，货物未收到的情况，请问陈老师此时应如何进行账务处理？是否需要考虑新的收入准则对购买方的影响？
初步分析：
1 、 2 中结算方式下的风险报酬转移
经分析， FOB属于离岸价，CIF属于不严格意义上的到岸价，真正的到岸价应该是DES因为“CIF价格条件下的卖方交货地点不是目的港，而是装运港。它是一种典型的象征性交货价格术语。卖方只要按期在约定地点完成装运，并向买方提交合同约定的提单等有关单据就算完成了交货义务。至于货物何时抵达目的港，除非卖方在合同中做了明确的承诺，卖方不对货物的抵港时间承担任何责任。而真正意义上的到岸价格DES价格术语的含义是卖方要在规定的时间和地点将符合合同规定的货物提交买方，不能以交单代替交货。CIF不是到岸价还因为CIF的风险转移界限也是装运方船舷而不是目的港。例如，采用CIF价格术语成交的合同，如果载货船舶在尚未驶离装运港就触礁沉没了，买方是无法向卖方提交索赔的，理由是越过船舷后的风险已转移至买方，买方只能依据保险合同向保险公司进行索赔，这说明卖方对于风险并不负责至目的港。到岸的价格术语是DES，在此术语下，风险在货物被置于买方实际控制之下时转移，此前的风险完全由卖方承担。”
综上，A公司 2 中结算方式下的风险和报酬均在货物转运港，即离岸时。
2 、在途物资的确认
由于A公司的国际采购基本上是对方装运后发票等手续同时寄出，A公司存在先收到发票等，货物后到目的港的情况，而 2 中结算方式下风险报酬已经于转运港时转移给买方，因此A公司应该于收到境外供货商发票等提货单据后先确认在途物资。
确认在途物资时，A公司采用对方发票的开具日期的汇率作为在途物资，同时确认应付账款。实际收到货物时，A公司再按实际收货当天的汇率调整库存商品等，即
（ 1 ）收到供货方发票，按发票开具日期汇率
借：在途物资 （外币金额*发票日汇率）
贷：应付账款
（ 2 ）实际收到货物
借：库存商品（外币金额*实际收获日汇率）
贷：在途物资 （外币金额*发票日汇率）
（借） 贷：财务费用-汇兑损益
（ 3 ）如果存在预付货款的情况下应按如下处理
预付时：借：预付账款 （外币金额*预付日汇率）
贷：银行存款
验收入库： 借：原材料 （外币金额*实际收获日汇率）
（借） 贷 ：财务费用-汇兑损益
贷：预付账款 （外币金额*预付日汇率）
3 、关于与新收入准则的影响
执行新收入准则后要求确认销售收入时考虑控制权的转移，那么在上述国际采购的 2 中结算方式下，货物的控制权在抵达目的港之前并未实际转移给国内买方，那么境外供货商（假设其所在国也执行了新收入准则）是否在新准则的要求下也只能将已装运的货物确认为发出商品。而A公司因为并没有取得货物的实际控制权，在新收入准则下也无需确认在途物资。
请问陈老师上述分析是否正确？感谢陈老师的耐心指导！

回答人：chenyiwei
请参考：https://bbs.esnai.com/thread-5403735-1-1.html